臺灣嘉義地方法院民事判決
110年度朴小字第16號
原      告  萬榮行銷股份有限公司

法定代理人  許勝發  


訴訟代理人  李仁傑  
被      告  楊麗玲  
訴訟代理人  陳國槐  
上列當事人間清償信用卡消費款事件，本院於民國110年4月15日
言詞辯論終結，判決如下：
    主  文
一、被告應給付原告新臺幣(下同)12,295元。
二、原告其餘之訴駁回。
三、本判決原告勝訴部分可以假執行。
四、訴訟費用1,000元，由被告負擔384元，其餘由原告負擔。
    事實及理由
一、原告主張：被告於民國93年11月26日向訴外人萬泰商業銀行
    股份有限公司（下稱萬泰銀行）申請信用卡使用，並簽訂信
    用卡申請書及約定條款，持萬泰銀行發行的信用卡消費。但
    被告沒有依照約定給付，還積欠本金32,013元及從95年5月1
    7日起到104年8月31日為止，按照年息百分之19.89計算的利
    息，另從104年9月1日起到清償日為止，按照年息百分之15
    計算之利息沒有清償。依信用卡約定條款第22條約定，被告
    未依約繳納本息，已喪失期限利益，全部債務視為到期。萬
    泰銀行已將其對被告的債權依法公告並移轉讓與原告。因此
    ，依照信用卡契約及債權讓與的法律關係，請求被告給付上
    揭款項等語，並聲明：被告應該給付原告32,013元，以及㈠
    從民國95年5月17日起到104年8月31日為止，依照年息百分
    之19.89計算的利息；㈡從104年9月1日起到清償日為止，依
    照年息百分之15計算的利息。
二、被告答辯：被告已向本院聲請更生，並經本院以97年度消債
    更字第372號裁定更生，且已履行完畢。原告前手萬泰銀行
    未向聯徵中心陳報債權，被告聲請更生程序時，有調聯徵中
    心資料，當時並沒有原告的債權，被告是按照聯徵中心資料
    陳報債權，原告在更生程序沒有自己向法院陳報債權等語，
    並聲明：原告之訴駁回。
三、本院得心證的理由：　　　　
（一）按對於債務人之債權，於法院裁定開始更生或清算程序前
      成立者，為更生或清算債權。前項債權，除本條例別有規
      定外，不論有無執行名義，非依更生或清算程序，不得行
      使其權利。法院裁定開始更生程序後，對於債務人不得開
      始或繼續訴訟及強制執行程序。更生程序於更生方案認可
      裁定確定時終結。更生方案經法院裁定認可確定後，除本
      條例別有規定外，對於全體債權人均有效力。更生程序終
      結時，除本條例別有規定外，依第19條所為之保全處分失
      其效力；依第48條不得繼續之強制執行程序，視為終結。
      債務人依更生條件全部履行完畢者，除本條例別有規定外
      ，已申報之債權未受清償部分及未申報之債權，均視為消
      滅。但其未申報係因不可歸責於債權人之事由者，債務人
      仍應依更生條件負履行之責。消費者債務清理條例第28條
      、第48條第2項本文、第66條第1項、第67條第1項前段、
      第69條、第73條分別有明文規定。
（二）依上開規定可知，債權人於更生程序未申報債權，是因不
      可歸責於己之事由者，依消費者債務清理條例第73條但書
      規定，債務人仍應依更生條件負履行的責任，債權人的債
      權於更生條件範圍內，為不免責債權，逾此範圍則已免責
      而不得向債務人請求。另依消費者債務清理條例施行細則
      第30條之1之規定，債權人應於更生方案所定清償期間屆
      滿後，始得向債務人請求履行，且該債權因已屆清償期，
      債務人不得再要求分期清償，而應依更生條件清償的成數
      一次清償，以兼顧債務人及不可歸責債權人並其他債權人
      的利益。（99年第5期民事業務研究會第37號研究意見、1
      00年第6期民事業務研究會第10號研究意見參照）。
（三）本件原告主張對被告有系爭信用卡債權事實，已經提出信
      用卡申請書、信用卡約定條款、萬泰銀行信用卡帳款通知
      書、債權讓與證明書及民眾日報公報為證，且為被告所不
      爭執，這部分事實可以採信。
（四）又被告於97年9月間向法院聲請更生時，本院以97年度消
      債更字第372號案件加以審理，並於97年12月22日裁定被
      告自97年12月22日上午10時起開始更生，本院再於98年6
      月1日裁定認可被告所提的更生方案。該更生方案為每期
      清償金額為6,000元，以每月為1期，共分8年分96期清償
      ，清償比例為25.32％。但原告的系爭債權並未經被告列於
      債權清冊中，被告亦未自行通知原告，導致本院裁定開始
      更生程序時，未通知原告，原告亦未能自行陳報債權，而
      未能參與上開程序等情形，已經本院依職權調取上開案卷
      確認無誤，且為兩造所不爭執，可以相信為真實。
（五）又被告聲請更生時，在其所提出的債權人清冊中未將原告
      及系爭債權列入清冊內，當時所提出之財團法人金融聯合
      徵信中心的債權人清冊，未記載關於原告上開部分的債權
      ，但被告於本院審理中自承知悉上開債權（本院卷第66頁
      ），卻疏未於聲請更生的程序中及後續更生方案認可程
      序中陳報原告的債權，導致本院無從通知原告，原告於申
      報債權期間屆滿前未受有通知，而未能及時申報或補報債
      權，此未申報的情形顯不可歸責原告，原告所主張的系爭
      債權，自不因此歸於消滅。
（六）前揭更生方案於本件言詞辯論終結前即已履行完畢，已經
      被告在本院審理時陳述明確（本院卷第66頁）。依上開法
      條意旨，債務人即被告就本案債權，仍應依【更生條件】
      負履行的責任，意即債權人即原告的系爭債權於更生條件
      範圍內為不免責債權，但逾此範圍則已免責而不得向債務
      人請求。被告經本院以97年度司執消債更字第80號裁定認
      可的更生方案中受償成數為25.32％，原告計算至97年12月
      21日止的債權金額為48,558元（本金32,013元＋95年5月17
      日至97年12月21日利息16,545元，元以下四捨五入），被
      告應給付原告的金額應為12,295元（計算式：48,558元×2
      5.32%=12,295，元以下四捨五入）。
五、結論，原告依照消費借貸、債權讓與、消費者債務清理條例
    第73條但書的規定，訴請被告給付12,295元，為有理由，逾
    此範圍的主張，就無理由，應予駁回。
六、本件事證已經明確，兩造其餘攻擊防禦方法，審核後與判決
    結果不生影響，就不一一論駁，併此敘明。
七、本件原告勝訴部分，是適用小額訴訟程序為被告敗訴的判決
    ，依民事訴訟法第436條之20規定，應依職權宣告假執行。
八、訴訟費用負擔之依據：民事訴訟法第79條。 
中　　華　　民　　國　　110 　年　　5 　　月　　7 　　日
                  臺灣嘉義地方法院朴子簡易庭
                                  法　官　吳芙蓉
以上正本係照原本作成。
如對本判決上訴，須於判決送達後20日內向本庭（嘉義市文化路
308之1號）提出上訴狀（均須按他造當事人之人數附繕本）。
民事訴訟法第436條之24第2項規定：對小額程序之第一審裁判之
上訴或抗告，非以其違背法令為理由，不得為之。
中　　華　　民　　國　　110 　年　　5 　　月　　7 　　日
                                  書記官  葉芳如